【裁判字號】    92,毒抗,109
【裁判日期】    921006
【裁判案由】    聲請觀察勒戒
【裁判全文】
臺灣高等法院高雄分院刑事裁定                    九十二年度毒抗字第一九號
    抗  告  人
    即  被  告  甲○○
右列抗告人因違反毒品危害防制條例案件，經檢察官聲請觀察勒戒（九十二年度毒偵
字第二六六四號），不服臺灣高雄地方法院中華民國九十二年五月十六日裁定（九十
二年度毒聲字第三一四○號），提起抗告，本院裁定如左：
    主  文
原裁定撤銷。
聲請駁回。
    理  由
一、聲請意旨略以：被告甲○○於民國（下同）九十二年二月二十日十五時四十六分
    許往前回溯二十四小時內之某時，在不詳處所施用第一級毒品海洛因，為警於日
    十五時四十六分許，在高雄縣政府警察局岡山分局採尿送驗後發覺。被告雖矢口
    否認上開犯行，惟其尿液經送驗結果呈有毒品嗎啡陽性反應，有臺灣檢驗科技股
    份有限公司所出具之濫用藥物尿液檢驗報告附卷可稽，被告所辯顯不足採，其施
    用毒品之犯行堪以認定。依毒品危害防制條例第二十條第一項及觀察勒戒處分執
    行條例第三條第一項規定，聲請裁定將被告送勒戒處所觀察、勒戒等語。原審以
    檢察官之聲請經核屬實，而裁定將被告送觀察勒戒在案。
二、本件抗告意旨略以：抗告人於九十二年二月十八日因感冒赴蔡熾賢診所就醫，因
    醫師處方所投之藥品含有嗎啡成分，所以於九十二年二月二十日十五時四十六分
    經警採尿，驗出有嗎啡陽性反應，其實抗告人確未施用毒品，有該診所處方箋、
    醫師之證明及健保卡影本可證，為此提起抗告，請撤銷原裁定云云。
三、經本院檢具抗告人所提出之處方箋及台灣檢驗科技股份有限公司濫用藥物尿液檢
    驗報告，送請法務部法醫研究所函詢被告甲○○如服用九十二年二月十八日蔡熾
    賢醫師所為處方藥品，其於九十二年二月二十日十六時許被查獲時所採之尿液，
    以台灣檢驗科技股份有限公司之檢驗方法，是否可排除該處方之偽陽性反應，亦
    即上開台灣檢驗科技股份有限公司檢驗被告尿液，經驗出嗎啡之陽性反應，是否
    被告另外施用毒品所致之事項，經該研究所於九十二年十月一日法醫毒字第○九
    二○○○三四七六號函覆本院略謂：「˙˙˙二、查來文所附台灣檢驗科技股份
    有限公司之檢驗報告影本得知，受檢者尿液中可待因118ng／ml及嗎啡519ng／ml
    ，檢驗結果呈可待因陰性反應及嗎啡陽性反應，該陽性反應可能係使用含嗎啡之
    藥品或海洛因毒品所致。三、經檢視來文所附蔡熾賢診所九十二年二月十八日診
    斷證明書和處方箋影本所列之藥物Liquid Brown Mixture，該藥品含鴉片酊（
    Opium  Tincture）成分，在鴉片酊中約含嗎啡10％、可待因3％以下，與該受檢
    者於九十二年二月二十日採尿受檢時間接近，該劑量可導致尿液檢查呈可待因及
    嗎啡陽性反應，因此該受檢者之嗎啡陽性反應可視為醫療用藥所致」，有該函附
    於本院卷可憑。由上開抗告人所提之處方箋及法務部法醫研究所所函覆內容，尚
    難遽認被告尿液驗出嗎啡陽性反應，係因施用毒品所致。原審未及詳查，依檢察
    官之聲請裁定將被告送勒戒處所觀察、勒戒，尚有未洽，被告抗告意旨執此而指
    摘原裁定不當，為有理由，應將原裁定撤銷。
四、又上開驗尿報告，既不能證明係被告施用毒品所致，檢察官依毒品危害防制條例
    第二十條第一項及觀察勒戒處分執行條例第三條第一項規定，聲請法院將被告送
    勒戒處所觀察、勒戒，自難認為正當，其聲請應予駁回。
據上論結，應依刑事訴訟法第四百十三條，裁定如主文。
中    華    民    國        九十二      年      十      月  六      日
                              臺灣高等法院高雄分院刑事第一庭
                                  審判長法官  曾永宗
                                        法官  郭玫利
                                        法官  邱永貴
右正本證明與原本無異。
不得再抗告。
                                      書記官  梁雅華
中    華    民    國        九十二      年      十      月      八      日
                                                                      Ｈ


司法院資訊處製作；財團法人民間司法改革基金會備份。
